# 请教陈版：并表判断

提问人：跨度防护 时间：2020-07-20 16:05:00
案例： 1 、拟IPO公司A持有B100%股权，为引进C的团队和资源，A将持有的B49%股权转让给C，A保留51%股权。
C董事会席位中A占多席，总经理为C委派；主要具体经营由C的团队负责，但根据董事会表决情况，A的决策比例高于C； 2 、为激励C，C的分红比例为51%，A为49%，期限为 3 年。
请教陈版： 1 、在A持股51%、A董事会席位占多数的情况下，虽然A分红比例为49%，A是否仍将C纳入合并报表，因为分红不是决定并表与否的决定性因素； 2 、如A仍将B纳入合并范围，少数股东损益是否应按51%计算？ 3 、如果不满足并表条件，需要设置哪些条件方可并表？

回答人：chenyiwei
1 、从你说的情况看，在该 2 年内，A合并B的可能性较大。
2 、在合并报表层面，对于分红比例和股权比例不一致的处理，可参考《瑞华研究 2010 ～ 2019 汇编》之“问题3-2-128 （对新设子公司出资额大于所享有权益份额的处理）”。